臺灣桃園地方法院民事判決　　　　　　　 93年度訴字第778號
原　　　告　丙○○
被　　　告　乙○○
　　　　　　甲○○
上開當事人間請求損害賠償事件，原告就本院92年度簡上字第61
號妨害名譽案件提起刑事附帶民事訴訟（93年度簡附民字第5 號
），經本院刑事庭裁定移送，於民國93年12月31日言詞辯論終結
，本院判決如下：
    主  文
被告應連帶給付原告新台幣壹拾萬元，及自民國93年2 月7 日起
至清償日止，按週年利率5%計算之利息。
原告其餘之訴駁回。
訴訟費用由被告連帶負擔12分之1 ，餘由原告負擔。
本判決第一項得假執行。
原告其餘假執行之聲請駁回。
    事實及理由
一、被告乙○○未於言詞辯論期日到場，核無民事訴訟法第386
    條所列各情形，因原告之聲請，由其一造辯論而為判決。
二、本件原告起訴主張被告乙○○前因停車遭受毀損，而懷疑係
    原告所為，雙方為此曾生口角。嗣被告乙○○於民國91年6
    月9 日再將車停於被告甲○○住處附近，於當日凌晨四時許
    警報器響起，被告二人發現車子輪胎遭刺破，認係原告所為
    ，遂一同前往原告住處樓下理論，竟共同基於恐嚇及公然侮
    辱之犯意聯絡，在該處樓下大門外而屬供公眾通行之處所，
    分別以台語稱「幹你娘的老ＧＹ」、「幹你娘的ＧＹ，幹你
    娘的ＧＹ，大家碰得到，就保佑不要出來，不要緊啊」、「
    我跟你講哦，你小心一點，我跟你講哦，你小心一點，我跟
    你講哦，幹你娘的ＧＹ」、「幹你娘，有夠白目」「有錢人
    的女婿像狗一樣」、「我知道你了，你再給我小心，幹你娘
    試試看，幹你娘」、「你家住在這裡，幹你娘看誰比較佔便
    宜」等語，共同以此客觀上足以貶抑人格及社會評價之言語
    ，公然侮辱原告，及以加害原告身體之事恫嚇，致原告心生
    畏怖，認有危害其安全而報警，被告知悉原告報警後，被告
    甲○○表示先行上樓，而由被告乙○○在該處接續以台語「
    孬種，幹你娘，有錢人的女婿，像狗一樣，有錢人就臭屁，
    幹你娘，臭卒子一樣，幹你娘，不要在那裡依靠別人˙˙˙
    枉費你做男人，幹你娘，是男人就快下來啦」、「來啊，要
    是男人，來嘛，幹你娘，要是要做女人，就做女人就好了」
    、「你要是男人就下來嘛，對嘛，要是你是承認你是女人，
    沒關係，你就承認你是女人就好了嘛˙˙˙做一個有錢人的
    ，下來說清楚嘛，你不是，好像龜兒子嘛」、「˙˙˙你就
    是女人嘛，你的爛鳥被你老婆跺了嘛˙˙˙褲子脫下來，看
    有沒有爛鳥」等語辱罵，嗣員警據報前來處理，被告甲○○
    下樓後，再與原告發生口角，被告甲○○乃接續以「我把你
    幹，不行哦」等語辱罵。原告係國立學院畢業，現任教職，
    年收入約新台幣（下同）1 ，200 ，000 元，已婚，須扶養
    妻及子女五人，有汽車一輛、多筆不動產及其他投資。被告
    出語恐嚇原告，不僅鄙俗不堪並已表示不屑、輕蔑之意，足
    以對原告在社會上所保持之人格及地位，達貶損其評價之程
    度，原告身為教師，鄰里街坊無人不知，被告之侮辱已使原
    告名譽、社會上所保持之人格及地位，嚴重毀敗。被告恐嚇
    行為致原告日日惶恐，忐忑不安，夜夜失眠，至今生不如死
    。被告乙○○事後因細故，另與他人共同傷害原告，亦經判
    決有罪，態度不佳。爰請求被告分別就侮辱、恐嚇部分，各
    應連帶賠償原告非財產上之損害1，000，000元、200，000
    元。原告爰依侵權行為之法律關係提起本訴，並聲明求為判
    決被告應連帶給付原告1 ，200 ，000 元及自93年2 月7 日
    （附帶民事起訴狀繕本送達翌日）起至清償日止，按週年利
    率5%計算之利息，暨陳明願供擔保請准宣告假執行（原告另
    以被告指摘並散布「原告劃車」、「原告踹車，還跟原告道
    歉」等不實言詞及被告無故猛撞原告住處大門，妨害原告睡
    眠之權利，依侵權行為之法律關係各請求被告連帶給付700
    ，000 元、100 ，000 元及均自刑事附帶民事起訴狀繕本送
    達翌日起至清償日止，按週年利率5%計算之利息，並陳明願
    供擔保請准宣告假執行部分，因訴不合法而裁定駁回。）。
    被告則以其並無侮辱、恐嚇原告之情事。被告甲○○為國中
    畢業，任機械公司職員，月薪2 萬2500元，無不動產或有價
    值之動產，負債約120 萬元，已婚，須扶養父母、妻及三女
    。被告乙○○無不動產，除汽車外無其他具高價值之動產，
    惟汽車貸款每月1 萬5000元，無固定工作，每月收入在2 萬
    至3 萬8000元間，信用卡債務每月應付2 萬8000元以上金額
    ，另有信用貸款每月應付2 萬3000元等語資為抗辯，並聲明
    求為判決駁回原告之訴及假執行之聲請。
三、原告主張被告前述侮辱、恐嚇等事實，雖為被告所否認，並
    辯稱被告乙○○於同上時、地因認原告損壞其車輛而與原告
    爭執，惟均無出語侮辱或恐嚇云云。惟查，被告乙○○於同
    上刑事審判程序已承認對原告為同上言語，被告甲○○亦承
    認在同上刑事案件處理員警在場後之言詞（見同上刑事卷附
    93年4 月6 日審判筆錄），僅否認員警到場前與被告乙○○
    共同言詞辱罵、恐嚇之行為，並均稱僅係氣憤時之口頭禪，
    並無侮辱或恐嚇之意思等語。再查，被告於同上言詞時，經
    原告當場錄音，並於刑事審判時提出錄音帶及內容譯文（均
    附於同上刑事卷）。被告乙○○亦於同上刑事案件審理中坦
    承錄音帶聲音係其聲音（見同上刑事卷93年4 月6 日審判筆
    錄）。雖原告所提出之現場錄音帶經送法務部調查局為聲紋
    鑑定，因係樓上對樓下現場錄音之距離因素，致聲紋特徵不
    明顯而無法鑑析是否確為被告甲○○之聲音（見同上刑事卷
    第74頁法務部調查局90年3 月2 日調科參字第0930 0083370
    號函）。然，依原告所提出之錄音帶確有二人不同口音為同
    上言詞，參以被告甲○○、處理員警黃國誠於同上刑事案件
    審理時均稱現場除原告、被告及員警黃國誠外，並無其他人
    在場（見同上刑事卷92年4 月23日、同年5 月21日訊問筆錄
    ），及被告甲○○既係與被告乙○○同至現場並與原告生有
    爭執，在場除被告、原告及員警外，復無他人在場，則與被
    告乙○○為同上言詞之人，自為被告甲○○無疑。被告於原
    告住處樓下大門處為公眾通行之處所，所為同上言詞，不僅
    鄙俗不堪，並已表示不屑、輕蔑之意，足以對於原告在社會
    上所保持之人格及地位，達貶損其評價之程度，況被告言詞
    並非單一詞句，而係多次接續不斷辱罵，被告實有以同上言
    詞使原告難堪之目的，絕非如被告所述僅僅是單純口頭禪而
    無侮辱之意。另被告所言「大家碰得到，就保佑不要出來，
    不要緊啊」、「我跟你講哦，你小心一點，我跟你講哦，你
    小心一點，我跟你講哦」、「我知道你了，你再給我小心」
    、「你家住在這裡，幹你娘看誰比較佔便宜」等語，均屬以
    加害原告身體之惡害通知，並致原告心生畏怖報警處理，難
    謂被告無藉此恐嚇原告之意。原告此部分主張，自為真實可
    信。被告所辯其無侮辱或恐嚇之意思，被告甲○○於員警到
    場前並未與被告乙○○同為前述言詞云云，均與事實不合，
    不得憑採。
四、次按「不法侵害他人之身體、健康、名譽、自由、信用、隱
    私、貞操，或不法侵害其他人格法益而情節重大者，被害人
    雖非財產上之損害，亦得請求賠償相當之金額。」民法第19
    5 條第一項前段定有明文。查，被告共同以上述侮辱、恐嚇
    之言詞侵害原告名譽、健康，致原告受有莫大痛苦，自屬不
    法侵害原告人格權，原告自得請求被告連帶賠償其非財產上
    之損害。又原告係國立學院畢業，現任教職，年收入約1200
    ，000 元，已婚，妻及子女五人，有汽車一輛、多筆不動產
    及其他投資；被告甲○○為國中畢業，任機械公司職員，月
    薪22，500 元，無有價值之動產，負債約1 ，200 ，000 元
    ，已婚，須扶養父母、妻及三女；被告乙○○無不動產，除
    汽車外無其他具高價值之動產，惟汽車貸款每月15，000 元
    ，無固定工作，每月收入在20，000 元至38，000 元間，信
    用卡債務每月應付28，000 元以上金額，另有信用貸款每月
    應付23，000 元等情，均為兩造所自陳。被告甲○○尚有面
    積12.09 平方公尺之房屋一幢，被告乙○○另有投資50，00
    0 元等情，亦有卷附財政部台灣省北區國稅局桃園縣分局93
    年9 月13日北區國稅桃縣二字第0931 052569 函附財產歸屬
    資料清單二紙在卷可稽。雖原告所稱其因被告之侮辱已使原
    告名譽、社會上所保持之人格及地位，嚴重毀敗。被告恐嚇
    行為致原告日日惶恐，忐忑不安，夜夜失眠，至今生不如死
    云云，略顯誇大，然原告確因被告本件侵權行為致名譽受損
    ，並心生畏怖之痛苦情狀。本院審酌兩造前述之教育程度、
    職業、身分、經濟能力、本件侵權行為之情節、原告被害程
    度、因受侮辱一時名譽受損之痛苦及因受恐嚇心生畏怖，長
    期影響居家安寧等情，認被告分別就其共同侮辱、恐嚇部分
    各應連帶賠償原告非財產上之損害50，000 元合計應連帶賠
    償100 ，000 元較為允當。從而，本件原告依民法第184 條
    第1 項前段、第195 條第1 項前段、第185 條第1 項規定侵
    權行為之法律關係，請求被告應連帶給付原告10萬元及自刑
    事附帶民事訴訟起訴狀繕本送達翌日即93年2 月7 日（被告
    係於同上刑事案件93年2 月6 日準備期日親收刑事附帶民事
    訴訟起訴狀繕本，見本院93年7 月22日準備期日筆錄）起至
    清償日止，按週年利率百分之5 計算之利息，於法有據，為
    有理由。原告逾此範圍之請求，顯屬過高，並無理由，應予
    駁回。
五、本件判決所命給付之金額未逾50萬元，依民事訴訟法第389
    條第1 項第5 款之規定，應依職權宣告假執行。原告其餘假
    執行之聲請，因訴之駁回而失所依據，不予准許，併予駁回
    。
六、據上論結，本件原告之訴為一部有理由，一部無理由，依民
    事訴訟法第385 條第1 項前段、第79條、第85條第2 項、第
    389 條第1 項第5 款，判決如主文。
中　　華　　民　　國　　94　　年  　1　　月　　14 　　日
                  民事第一庭  審判長法  官　郭琇玲
                                    法  官  張震武
                                    法  官  張天民
以上正本係照原本作成
如對本判決上訴，須於判決送達後20日內向本院提出上訴狀
中　　華　　民　　國　　94　　年  　1　　月　　14 　　日
                                    法院書記官　蔡紫凌
